【裁判字號】    98,易,1881
【裁判日期】    980930
【裁判案由】    竊盜
【裁判全文】
臺灣臺北地方法院刑事判決              98年度易字第1881號
公  訴  人  臺灣臺北地方法院檢察署檢察官
被      告  甲○○
                    （現另案羈押於桃園看守所）
上列被告因竊盜案件，經檢察官提起公訴（98年度偵字第10238
號），本院判決如下：
    主  文
甲○○攜盜兇器竊盜，累犯，處有期徒刑柒月。扣案之剪刀、螺
絲起子、手電筒各壹支均沒收。
    事  實
一、甲○○前於民國91年間因犯偽造文書罪，經臺灣屏東地方法
    院於92年2月10日以92年度簡字第1號判處有期徒刑5月確定
    。其又於92年間因犯竊盜罪，經臺灣桃園地方法院於92年12
    月11日以92年度易字第763號判處有期徒刑7月，嗣經提起上
    訴，臺灣高等法院於93年3月31日以93年度上易字第292號駁
    回上訴確定。二罪經合併定應執行有期徒刑10月。其於92年
    間又因犯贓物、竊盜、偽造文書（二罪）、詐欺等罪，經臺
    灣桃園地方法院於93年8月5日以93年度訴字第137號分別判
    處有期徒刑1年2月、有期徒刑9月、有期徒刑3月、有期徒刑
    3月、有期徒刑4月，刑前強制工作，合併應執行有期徒刑2
    年6月，刑前強制工作確定。適中華民國九十六年罪犯減刑
    條例通過，其所犯上開各罪，分別減為有期徒刑7月、4月又
    15 日、1月又15日、1月又15日、2月，合併應執行有期徒刑
    1年3月，刑前強制工作。並與其所犯上開有期徒刑10月之刑
    接續執行，於97年1月25日縮刑期滿執行完畢。竟仍不知悔
    改，復竟圖為自己不法之所有，於98年4月15日5時10分許，
    攜其所有之小手電筒1支及客觀上可供兇器使用之剪刀、螺
    絲起子各1支，行經臺北市○○區○○路27號，見乙○○所
    有之車牌號碼7667-EP號賓士牌自用小客車停放該處，認有
    可乘之機，即以所攜之螺絲起子卸下右側後照鏡，並以所攜
    之剪刀剪下電線，得手後先放置一旁，接續以相同方法竊取
    左側後照鏡。然於卸下螺絲時，為乙○○之同事郭永豐發覺
    ，並即偕其他同事多人上前追捕。員警接獲通報後趕赴現場
    ，當場逮捕甲○○，並扣得其所有之上開螺絲起子等工具。
二、案經乙○○訴由臺北市政府警察局中山分局報告臺灣臺北地
    方法院檢察署檢察官偵查起訴。
    理  由
一、訊據被告甲○○坦承於上開時、地，以其所攜帶之上揭剪刀
    、螺絲起子、手電筒等工具，以上述方法竊取告訴人乙○○
    所有之上開汽車後照鏡等情不諱，惟矢口否認其所為屬攜帶
    兇器之加重竊盜，並辯稱: 螺絲起子是圓頭的，不能當兇器
    云云。惟查:
  (一)證人郭永豐、曾森篤、乙○○於本院審理時雖均未到庭作證
    ，但證人郭永豐於偵查中之證詞業經具結，客觀上復無顯有
    不可信之情況，依刑事訴訟法第159條之1第2項規定自得為
    證據。另證人郭永豐、曾森篤、乙○○於警詢時所為之陳述
    ，被告於本院調查證據時，對於該證據之證據能力均不爭執
    ，依同法第159條之5第2項規定，自亦得為證據。合先敘明
    。
  (二)被告於上開時、地，以其所攜帶之上揭剪刀、螺絲起子、手
    電筒等工具，以上述方法竊取告訴人乙○○所有之上開汽車
    後照鏡等情，為被告所不爭執，並據證人郭永豐於警詢、偵
    查中結證，及證人曾森篤於警詢時陳述在案（以上參偵卷第
    15-18、65-66頁）。被告98年4月15日5時20分許，在臺北市
    中山區○○路27號前當場遭逮捕時，經警當場扣得其所有之
    手電筒、剪刀、螺絲起子各1支等工具，亦有搜索、扣押筆
    錄、扣押物品目錄表、扣案工具照片在卷可稽（參偵卷第25
    -28、35-36頁）。又告訴人乙○○所有之上開車輛右側後照
    鏡已遭卸除，電線遭剪斷等情，亦有上開車輛照片2張及告
    訴人所出具之贓物認領保管單在卷可參（參偵卷第36-37 頁
    ）。足認被告前開出於任意性之自白，核與事實相符，而可
    採信。
  (三)扣案之剪刀為金屬材質，刀刃鋒利，可剪下本件失竊物之電
    線，且其尾端尖銳。另螺絲起子雖非尖銳，但其亦屬金屬材
    質，且長而堅硬。上開二工具客觀上均足以持以傷害人之身
    體，均屬兇器。是被告辯稱: 所攜之上開工具非兇器云云，
    為卸責之詞，不足採信。
  (四)綜上，本件被告攜帶兇器竊盜之犯行，事證明確，洵堪認定
    ，應依法論科。
二、核被告所為，係犯刑法第321條第1項第3款之攜帶兇器竊盜
    罪。被告基於單一之竊盜故意，接續竊取告訴人之上開二後
    照鏡，其中右側後照鏡既已拆下並置於自己實力支配之下而
    得手，雖左側後照鏡尚未卸下，自仍應論以加重竊盜既遂之
    一罪。被告有如事實欄一所載之前科及執行情形，此有臺灣
    高等法院被告前案紀錄表在卷可參。其於受有期徒刑之執行
    完畢後，5年內故意再犯本件有期徒刑以上之罪，為累犯，
    應依刑法第47條第1項加重其刑。爰審酌被告已有前述之竊
    盜前科，其素行不佳，竟復為個人私利，而以行竊之方式滿
    足個人所須之動機，本次所竊得之財物數量，被告犯後坦承
    犯行，並已賠償告訴人新臺幣1萬5000元，業據告訴人於偵
    查中確認在案，其犯後態度良好等一切情狀，量處如主文所
    示之刑。扣案之剪刀、螺絲起子、手電筒各1支，係被告所
    有，供犯本罪所用之物，業據被告供明在案，爰併依刑法第
    38條第1項第2款宣告沒收。
據上論斷，應依刑事訴訟法第284條之1、第299條第1項前段，刑
法第321條第1項第3款、第47條第1項、第38條第1項第2款，判決
如主文。
本案經檢察官蔡彥守到庭執行職務
中    華    民    國    98    年    9     月    30    日
                  刑事第四庭    法  官  李桂英
上正本證明與原本無異。
如不服本判決應於收受送達後10日內向本院提出上訴書狀，並應
敘述具體理由；其未敘述上訴理由者，應於上訴期間屆滿後20日
內向本院補提理由書（均須按他造當事人之人數附繕本）「切勿
逕送上級法院」。告訴人或被害人如對於本判決不服者，應具備
理由請求檢察官上訴，其上訴期間之計算係以檢察官收受判決正
本之日期為準。
                                書記官  嚴君珮
中    華    民    國    98    年    9     月    30    日
附錄本案論罪科刑法條全文:
中華民國刑法第321條
（加重竊盜罪）
犯竊盜罪而有左列情形之一者，處6月以上、5年以下有期徒刑：
一、於夜間侵入住宅或有人居住之建築物、船艦或隱匿其內而犯
    之者。
二、毀越門扇、牆垣或其他安全設備而犯之者。
三、攜帶兇器而犯之者。
四、結夥三人以上而犯之者。
五、乘火災、水災或其他災害之際而犯之者。
六、在車站或埠頭而犯之者。
前項之未遂犯罰之。


司法院資訊處製作；財團法人民間司法改革基金會備份。
